臺灣臺中地方法院刑事判決　　　　　　　99年度易字第2985號
公　訴　人　臺灣臺中地方法院檢察署檢察官
被　　　告　李弘達
上列被告因竊盜案件，經檢察官提起公訴（99年度偵字第19762
號），本院判決如下：
    主    文
李弘達竊盜，累犯，處有期徒刑月，如易科罰金，以新臺幣壹
仟元折算壹日。
    犯罪事實
一、李弘達前曾因詐欺案件，經臺灣士林地方法院於民國96年6
    月29日，以96年度簡字第472號判處有期徒刑3月，並於96年
    7 月18日確定，嗣經臺灣士林地方法院於96年8月31日，以
    96 年度聲減字第2267號裁定減刑為有期徒刑1月15日確定，
    入監執行後，於97年1月28日易科罰金執行完畢。詎其仍不
    知悔改，意圖為自己不法之所有，於98年10月間某時，在臺
    中市○○○路16號前，徒手竊取廖志忠所有而於96年10月間
    ，未取下機車鑰匙即停放在該處之車牌號碼JJH-686號重型
    機車(價值新臺幣1萬元，登記車主為廖春田)。得手後，供
    己使用。嗣於99年8月17日上午11時50分許，李弘達騎乘上
    開機車行經臺中市○區○○路2段16號前時，為警查獲，並
    扣得上開機車及鑰匙1把（均已發還予廖志忠）。
二、案經臺中縣警察局第五分局移請臺灣臺中地方法院檢察署檢
    察官偵查起訴。
    理    由
壹、程序部分：
一、按被告以外之人於偵查中向檢察官所為陳述，除顯有不可信
    之情況者外，得為證據，刑事訴訟法第159條之1第2項定有
    明文。偵查中對被告以外之人（包括證人、鑑定人、告訴人
    、被害人及共同被告等）所為之偵查筆錄，或被告以外之人
    向檢察官所提之書面陳述，性質上均屬傳聞證據。惟現階段
    刑事訴訟法規定檢察官代表國家偵查犯罪、實施公訴，依法
    其有訊問被告、證人及鑑定人之權，證人、鑑定人且須具結
    ，而實務運作時，檢察官偵查中向被告以外之人所取得之陳
    述，原則上均能遵守法律規定，不致違法取供，其可信度極
    高，故被告以外之人前於偵查中已具結而為證述，除反對該
    項供述得具有證據能力之一方，已釋明顯有不可信之情況外
    ，不宜以該證人未能於審判中接受他造之反對詰問為由，即
    遽指該證人於偵查中之陳述不具證據能力。再按92年9月1日
    施行之刑事訴訟法，已酌採英美法系之傳聞法則，於第159
    條第1項明定被告以外之人，於審判外之言詞或書面陳述，
    除法律有規定者外，不得作為證據，用以保障被告之反對詰
    問權。而本法所規定傳聞法則之例外，其中就被告以外之人
    於偵查中向檢察官所為之陳述，因檢察官代表國家偵查犯罪
    時，原則上當能遵守法定程式，且被告以外之人如有具結能
    力，仍應依法具結，以擔保其係據實陳述，故於第159條之1
    第2項明定「除顯有不可信之情況者外」，得為證據；又被
    告以外之人於檢察事務官、司法警察官或司法警察調查中所
    為之陳述，基於實體發現真實之訴訟目的，依第159條之2規
    定，如與審判中之陳述不符時，經比較結果，其先前之陳述
    ，相對「具有較可信之特別情況」，且為證明犯罪事實存否
    所「必要」者，或於審判中有第159條之3所列死亡等原因而
    無法或拒絕陳述之各款情形之一，經證明其調查中所為陳述
    絕對「具有可信之特別情況」，且為證明犯罪事實之存否所
    「必要」者，亦例外地賦與證據能力。是所謂「顯有不可信
    性」、「相對特別可信性」與「絕對特別可信性」，係指陳
    述是否出於供述者之真意、有無違法取供情事之信用性而言
    ，故應就偵查或調查筆錄製作之原因、過程及其功能等加以
    觀察其信用性，據以判斷該傳聞證據是否有顯不可信或有特
    別可信之情況而例外具有證據能力，並非對其陳述內容之證
    明力如何加以論斷，二者之層次有別，不容混淆（最高法院
    94年度臺上字第629號裁判要旨可資參照）。
二、查本件公訴人、被告對於本院就後述實體部分所引之證人證
    詞及書證內容，於本院審理中均不爭執證據能力，猶未對之
    釋明有何顯不可信之情況，且本院審酌其等之內容，均無不
    法取得或有違法取供之情事，亦均適宜為本案證據，依前開
    說明，就後述實體部分所引之證人證詞及書證內容，自具有
    證據能力。
貳、實體部分：
一、上開事實，業據被告李弘達於本院審理中坦承不諱，核與證
    人即被害人廖志忠於警詢中證述其所使用之上開機車遭竊等
    經過情節相符，復有扣押物品目錄表、贓物領據、失車-唯
    讀基本資料、臺中市警察局車輛協尋電腦輸入單、車輛尋獲
    電腦輸入單及照片等在卷可佐，堪信被告上開自白，應與事
    實相符，而可採信。本案事證明確，被告犯行洵堪認定。
二、核被告所為係犯刑法第320條第1項竊盜罪。被告前因詐欺案
    件，經臺灣士林地方法院於民國96年6月29日，以96年度簡
    字第472號判處有期徒刑3月，並於96年7 月18日確定，嗣經
    臺灣士林地方法院於96年8月31日，以96 年度聲減字第2267
    號裁定減刑為有期徒刑1月15日確定，入監執行後，於97年1
    月28日易科罰金執行完畢，有本署刑案資料查註紀錄表可參
    ，其於5年以內故意再犯本件有期徒刑以上之罪，為累犯，
    應依刑法第47條第1項之規定，加重其刑。爰審酌被告正值
    青壯，不思以合法途徑獲取財物，竟竊盜他人之物獲利其心
    態可議，惟念其犯罪後終能坦承犯行，態度尚佳，且所竊取
    之機車，亦已經證人廖志忠領回，相當程度減少證人廖志忠
    之財務損失，及其僅國中肄業，智識程度不高，家境勉強維
    持且育有五個小孩負擔堪重等一切情狀，量處如主文所示之
    刑，並諭知如易科罰金之折算標準。
據上論斷，應依刑事訴訟法第299條第1項前段，刑法第320條第1
項、第47條第1項、第41條第1項前段，刑法施行法第1條之1第1
項、第2項前段，判決如主文。
中    華    民    國    100    年    3    月    31    日
                   刑事第六庭  法  官  郭德進
以上正本證明與原本無異。
如不服本判決應於收受判決後10日內向本院提出上訴書狀，並應
敘述具體理由；其未敘述上訴理由者，應於上訴期間屆滿後20日
內向本院補提理由書（均須按他造當事人之人數附繕本）「切勿
逕送上級法院」。
                                書記官  陳惠玲
中    華    民    國    100    年    3    月    31    日
附錄論罪科刑法條
中華民國刑法第320條
意圖為自己或第三人不法之所有，而竊取他人之動產者，為竊盜
罪，處5 年以下有期徒刑、拘役或 5 百元以下罰金。
意圖為自己或第三人不法之利益，而竊佔他人之不動產者，依前
項之規定處斷。
前二項之未遂犯罰之。